臺灣臺南地方法院刑事判決
111年度易字第395號
公  訴  人  臺灣臺南地方檢察署檢察官
被      告  劉士閎


上列被告因恐嚇等案件，經檢察官提起公訴（110年度偵字第242
33號），被告於本院準備程序進行中，就被訴事實為有罪之陳述
，經法官告知簡式審判程序意旨，並聽取檢察官及被告之意見後
，裁定依簡式審判程序審理，並判決如下：
    主  文
丙○○犯恐嚇危害安全罪，處拘役貳拾日，如易科罰金，以新臺幣
壹仟元折算壹日。
    事  實
一、丙○○、甲○○係鄰居，彼此時有嫌隙，丙○○於民國110年10月3
    1日上午8時30分許，因發現甲○○之子即少年吳○○（真實姓名
    年籍詳卷）將垃圾丟至其位於臺南市○○區○○○○路000巷00號
    住處後方採光罩上，而心生不滿，欲找甲○○理論，竟基於恐
    嚇危害安全之犯意，於同日上午9時30分許，持球棒1支進入
    同路段38號甲○○住處之車庫，向甲○○及在客廳之吳○○恫稱：
    「你兒子亂丟垃圾，你不會教，我來替你教訓」等語。甲○○
    見丙○○持球棒突然闖入，旋要求丙○○退去，惟丙○○為遂行恐
    嚇行為，不予理會依舊留滯反而再次恫稱：「你兒子亂丟垃
    圾，你不會教，我來替你教訓」等語，甲○○因此被迫持木棍
    1支，將丙○○推出屋外，甲○○配偶乙○○見狀，亦跟著走出屋
    外，未料丙○○在屋外，再次向甲○○、乙○○恫稱：「你們不會
    教小孩，我來替你們教訓小孩」等語，使甲○○、乙○○、吳○○
    心生畏懼，致生危害於甲○○、乙○○、吳○○之安全。
二、案經甲○○訴由臺南市政府警察局善化分局報告臺灣臺南地方
    檢察署檢察官偵查起訴。
    理  由
壹、程序部分：
　　本案被告丙○○所犯之罪，均係死刑、無期徒刑、最輕本刑為
    3年以上有期徒刑以外之罪，其於準備程序就前揭被訴事實
    為有罪之陳述，經受命法官告知簡式審判程序之旨，並聽取
    其與公訴人之意見後，裁定依刑事訴訟法第273條之1規定，
    由受命法官獨任進行簡式審判程序，是本案之證據調查，依
    刑事訴訟法第273條之2規定，不受同法第159條第1項、第16
    1條之2、第161條之3、第163條之1及第164條至第170條規定
    之限制，合先敘明。
貳、實體部分：
一、認定犯罪事實所憑之證據及理由：
　　被告就上開犯罪事實，於本院準備程序及審理程序時均坦承
    不諱（本院卷第35頁、第40頁），核與證人即告訴人甲○○於
    警詢及偵訊、證人乙○○於偵訊之證述情節相符（警卷第7頁
    至第9頁、偵卷第13頁至第15頁、第47頁至第49頁、第57頁
    ），且有被告住處冷氣室外機與外牆中找到之垃圾廢棄物照
    片13張、被告住處後方採光罩照片5張（警卷第11頁至第23
    頁、偵卷第25頁至第29頁、第41頁至第43頁）附卷可證。是
    以被告任意性之自白與事實相合，應可採信。綜上，本案事
    證明確，被告犯行洵堪認定，應依法論科。
二、論罪科刑：
  ㈠按「住宅」、「建築物」、「附連圍繞之土地」，本屬不同
    之概念，而所謂住宅係指供人起居飲食等日常生活所使用之
    房宅，建築物則係指圍有牆壁，上有屋頂，可供居住或其他
    用途之土地上定著物，至附連圍繞之土地則係指與住宅或建
    築物相連接，環繞於四周，設有圍障以資隔離之圍繞土地，
    該附連圍繞之土地本質上即有保護居家安全之作用。是屬住
    宅、建築物本身外，其餘構成整體建物內一部之其他空間（
    如車庫、大樓樓梯間），應認屬「住宅」、「建築物」之範
    圍。是核被告所為，係犯刑法第305條之恐嚇危害安全罪，
    及同法第306條第2項後段之受退去要求而仍無故留滯他人住
    宅內罪。至起訴意旨認被告涉犯受退去要求而仍無故留滯他
    人建築物內罪，容有誤會，惟2罪屬同一條項之罪名，僅係
    因行為客體認定不同而有異，不生變更起訴法條之問題，附
    此敘明。　
　㈡又被告以一行為觸犯上述2罪，為想像競合犯，應依刑法第55
    條規定，從一重論以恐嚇危害安全罪。被告以接連以言語恐
    嚇被害人，係本於同一犯罪動機，在密切接近之時間實施，
    並侵害同一法益，各行為之獨立性極為薄弱，依一般社會健
    全概念，在時間差距上，難以強行分開，在刑法評價上，以
    視為數個舉動之接續施行，合為包括之一行為予以評價，較
    為合理，應僅論以接續犯之一罪。被告於同一時、地，以同
    一恐嚇行為恫嚇被害人甲○○、乙○○、吳○○，致被害人甲○○、
    乙○○、吳○○心生畏懼，係以一行為同時侵害數法益，為想像
    競合犯，應依刑法第55條前段規定論以一恐嚇危害安全罪。
　㈢爰審酌被告與告訴人為鄰居關係，竟不思以理性方式解決，
    反而無故侵入告訴人住宅並對告訴人惡言相向，侵害告訴人
    居住安寧法益及告訴人對於隱私空間之意思決定權，並造成
    告訴人心生畏懼，被告明顯欠缺尊重他人居住安寧、自由法
    益之觀念，迄今未能取得告訴人諒解，惟念及被告於本院審
    理時坦承犯行，並表示願意賠償告訴人之犯後態度，兼衡被
    告碩士畢業之智識程度，以工程師為業，暨其犯罪動機、情
    節、自陳之經濟、家庭狀況、告訴人就本案所表示之意見等
    一切情狀，量處如主文所示之刑，並諭知易科罰金折算標準
    。
據上論斷，應依刑事訴訟法第273條之1第1項、第299條第1項前
段，刑法第305條、第306條第2項、第55條、第41條第1項前段，
刑法施行法第1條之1第1項，判決如主文。
本案經檢察官郭俊男提起公訴，檢察官丁○○到庭執行職務。 
中　　華　　民　　國　　111 　年　　5 　　月　　25　　日
                  刑事第八庭  法  官  陳碧玉
以上正本證明與原本無異。
如不服本判決應於收受本判決後20日內向本院提出上訴書狀，並
應敘述具體理由。其未敘述上訴理由者，應於上訴期間屆滿後20
日內向本院補提理由書狀（均須按他造當事人之人數附繕本）「
切勿逕送上級法院」。 
　　　　　　　　　　　　　　　書記官  詹淳涵
中　　華　　民　　國　　111 　年　　5 　　月　　25　　日

附錄本案論罪科刑法條全文：　　　　　　　　　　
中華民國刑法第305條
以加害生命、身體、自由、名譽、財產之事恐嚇他人，致生危害
於安全者，處2年以下有期徒刑、拘役或9千元以下罰金。
中華民國刑法第306條
無故侵入他人住宅、建築物或附連圍繞之土地或船艦者，處1年
以下有期徒刑、拘役或9千元以下罰金。
無故隱匿其內，或受退去之要求而仍留滯者，亦同。